# 请教陈版--跌价准备含合同取得成本

提问人：王煎饼 时间：2020-11-10 13:53:00
请教陈版主，新收入准则下，以房地产公司为例，需确认合同取得成本-佣金，那么在房地产公司计算存货跌价准备的时候，出现部分减值，这种时候是应先冲减合同取得成本吗？还是按照旧模式计提存货跌价准备就好（因为合同取得成本-佣金是预计能够从对价中收回的？）

回答人：chenyiwei
根据新收入准则第三十一条：在确定与合同成本有关的资产的减值损失时，企业应当首先对按照其他相关企业会计准则确认的、与合同有关的其他资产确定减值损失；然后，按照本准则第三十条规定确定与合同成本有关的资产的减值损失。
因此，首先应按存货准则规定计提开发成本或开发产品的减值准备，其中在计算可变现净值时需扣减日后该部分合同取得成本将结转形成的销售费用。这样，在大多数情况下，应当不用为合同取得成本相关资产另行单独计提减值准备了。